臺灣臺中地方法院民事判決
110年度訴字第3164號
原      告  彰化商業銀行股份有限公司

法定代理人  凌忠嫄  
訴訟代理人  林純如  
被      告  集玖庄商行即林棟樑



上列當事人間請求返還借款事件，本院於民國111年2月9日言詞
辯論終結，判決如下：
    主      文
被告應給付原告新臺幣壹佰壹拾參萬捌仟捌佰捌拾陸元，及如附
表所示之利息、違約金。
訴訟費用新臺幣壹萬貳仟貳佰捌拾陸元由被告負擔。
    事實及理由
壹、程序事項
    被告經合法通知，未於言詞辯論期日到場，核無民事訴訟法
    第386條各款所列情形，爰依原告之聲請，由其一造辯論而
    為判決。
貳、實體事項
一、原告主張：
　㈠被告集玖庄商行即林棟樑（下稱集玖庄商行）於民國109年5
    月20日，向伊借貸新臺幣（下同）100萬元（下稱編號1號借
    款），約定借款期間自同年月21日起至112年5月21日止，應
    按月於每月21日平均攤還本息，利息自109年5月21日起至11
    0年3月27日止，依週年利率1％計算，惟倘中央銀行調整融通
    方案影響貸放利率，利率將隨之調整；自同年月28日起則依
    中華郵政儲金二年期非大額存款定期儲金機動利率加碼週年
    利率1.655％機動計算。集玖庄商行又於同年6月25日向伊借
    貸50萬元（下稱編號2號借款；與編號1號借款合稱系爭借款
    ），約定借款期間自同年月28日起至113年6月28日止，應按
    月於每月28日攤還本息，利息自110年6月28日起至同年12月
    31日止，依中央銀行轉融通利率（即中央銀行擔保放款融通
    利率減週年利率1.4％）加碼週年利率0.9％浮動計息，借款時
    之利率為週年利率1％；自111年1月1日起則依中華郵政儲金
    二年期非大額存款定期儲金機動利率加碼週年利率1.405％機
    動計算。倘借款人未按期支付本金，其全部借款即視為到期
    ，除應按約定利率計付遲延利息外，另本金自到期日起，逾
    期在6個月以內部分，應按上開約定利率10％；逾期超過6個
    月部分，應按前開約定利率20％計付違約金。
　㈡詎集玖庄商行就編號1號借款，僅於110年6月21日繳納計至同
    年月20日之本息，於同年7月21日之應繳款日，即未再依約
    繳款，截至同年6月21日止，尚有本金63萬8,886元未償；就
    編號2號借款，於借款後之次一應繳款日即同年7月28日，亦
    未依約繳款。依前揭約定，編號1、2號借款業各於同年月22
    日、同年月29日視為全部到期，集玖庄商行已喪失期限利益
    ，應立即清償系爭借款本金計113萬8,886元；而中央銀行擔
    保放款融通利率自109年3月20日起即為週年利率1.5％，至今
    未調整，故集玖庄商行就上開積欠之本金，各應按約定利率
    計算，給付如附表所示之利息、違約金（計付違約金時所對
    應之約定利率，即為同一期間計付利息之利率）等情。爰依
    消費借貸法律關係，提起本件訴訟，並聲明：如主文第1項
    所示。
二、被告未於言詞辯論期日到場，亦未提出準備書狀作何聲明或
    陳述。　　
三、按稱消費借貸者，謂當事人一方移轉金錢或其他代替物之所
    有權於他方，而約定他方以種類、品質、數量相同之物返還
    之契約；借用人應於約定期限內，返還與借用物種類、品質
    、數量相同之物，民法第474條第1項、第478條前段各有明
    文。查原告主張前開集玖庄商行向原告借貸系爭借款，惟就
    編號1號借款，僅於110年6月21日繳納計至同年月20日之本
    息，於同年7月21日之應繳款日，即未再依約繳款，截至同
    年6月21日止，尚有本金63萬8,886元未償；就編號2號借款
    ，於借款後之次一應繳款日即同年7月28日，亦未依約繳款
    ，依約編號1、2號借款業各於同年月22日、同年月29日視為
    全部到期，集玖庄商行應立即清償系爭借款本金計113萬8,8
    86元。又中央銀行擔保放款融通利率自109年3月20日起即為
    週年利率1.5％，至今未調整等情，業據提出授信約定書、動
    撥申請書兼債權憑證、放款戶資料一覽表查詢結果、中央銀
    行辦理銀行承作受嚴重特殊傳染性肺炎疫情影響之中小企業
    貸款專案融通作業規定、央行貼放利率表為證（見本院卷第
    19至42、51至54、57、93至97頁），核屬相符。又集玖庄商
    行對於上情，已於相當時期受合法之通知，此有本院送達證
    書可參（見本院卷第69至71、111頁），其於言詞辯論期日
    不到場，亦未提出準備書狀爭執，依民事訴訟法第280條第3
    項規定，視同自認。是上揭事實均堪信為真。據此，原告依
    前述規定，請求集玖庄商行給付113萬8,886元，及㈠其中編
    號1號借款本金餘額63萬8,886元自110年6月22日起至清償日
    止，按中華郵政儲金二年期非大額存款定期儲金機動利率加
    碼週年利率1.655％計算之利息，暨自110年7月22日起至清償
    日止，逾期在6個月以內部分，按上開約定利率10％，逾期超
    過6個月部分，按上開約定利率20％計算之違約金；㈡其中編
    號2號借款本金50萬元自110年6月28日起至同年12月31日止
    ，按週年利率1％，自111年1月1日起至清償日止，按中華郵
    政儲金二年期非大額存款定期儲金機動利率加碼週年利率1.
    405％計算之利息，暨自110年7月29日起至清償日止，逾期在
    6個月以內部分，按前述約定利率10％，逾期超過6個月部分
    ，按前述約定利率20％計算之違約金，即屬有據。
四、從而，原告依消費借貸法律關係，請求集玖庄商行給付113
    萬8,886元，及如附表所示之利息、違約金，為有理由，應
    予准許。
五、本院依職權確定訴訟費用額為1萬2,286元，應由集玖庄商行
    負擔，爰諭知如主文第2項所示。
六、據上論結，原告之訴為有理由，依民事訴訟法第385條第1項
    前段、第78條、第87條第1項，判決如主文。
中　　華　　民　　國　　111 　年　　 2　　月　　25　　日
                  民事第二庭  法  官  李佳芳　　
附表：（幣別均為新臺幣）
編號 原借款金額 積欠本金 利息計算期間及利率 違約金期間及違約金年利率 1 100萬元 63萬8,886元 自110年6月22日起至清償日止，按中華郵政儲金二年期非大額存款定期儲金機動利率加碼週年利率1.655％計算之利息。 自110年7月22日起至清償日止，逾期在6個月以內部分，按左列利率10％；逾期超過6個月部分，按左列利率20％計算之違約金。 2 50萬元 50萬元 自110年6月28日起至同年12月31日止，按週年利率1％；自111年1月1日起至清償日止，按中華郵政儲金二年期非大額存款定期儲金機動利率加碼週年利率1.405％計算之利息。 自110年7月29日起至清償日止，逾期在6個月以內部分，按左列利率10％；逾期超過6個月部分，按左列利率20％計算之違約金。 

正本係照原本作成。
如對本判決上訴，須於判決送達後20日內向本院提出上訴狀。如
委任律師提起上訴者，應一併繳納上訴審裁判費。
中　　華　　民　　國　　111 　年　　3　　月　　1　　日
                                書記官  蔡柏倫